臺灣新竹地方法院刑事判決　　　　　　　 94年度訴字第950號
公　訴　人　臺灣新竹地方法院檢察署檢察官
被　　　告　乙○○原名詹賢姿.
指定辯護人　本院公設辯護人甲○○
上列被告因違反毒品危害防制條例案件，檢察官提起公訴（九十
四年度毒偵字第一九八五號）後，被告於準備程序中就被訴事實
為有罪之陳述，檢察官復於準備程序當庭言詞聲請改依協商程序
而為判決，本院裁定進行認罪協商程序，判決如下：
    主  文
乙○○連續施用第一級毒品，處有期徒刑玖月；扣案之第一級毒
品海洛因壹包（淨重零點壹柒公克，空包裝重零點貳公克），沒
收銷毀之。又連續施用第二級毒品，處有期徒刑陸月。應執行有
期徒刑壹年壹月；扣案之第一級毒品海洛因壹包（淨重零點壹柒
公克，空包裝重零點貳公克），沒收銷毀之。
    犯罪事實
一、乙○○（原名詹賢姿）前於民國九十年間因施用第二級毒品
    甲基安非他命案件，經依本院於民國九十二年六月十二日以
    九十二年度毒聲字第四五五號裁定送觀察、勒戒後，於九十
    二年七月二十五日因無繼續施用毒品傾向出所，經臺灣新竹
    地方法院檢察署檢察官於九十二年度毒偵字第一七○號為不
    起訴處分確定。詎其仍不知悛悔，復基於施用第一級毒品海
    洛因之概括犯意，於上開觀察、勒戒執行完畢後五年內，即
    自九十四年七月八日起至九十四年十月十三日上午不詳時間
    止，在其位於新竹縣新埔鎮下寮里昌益巷二三○號住處，以
    約十天施用一次之頻率，以將海洛因摻入香煙中點燃後吸取
    其煙，連續施用第一級毒品海洛因多次；另基於施用第二級
    毒品甲基安非他命之概括犯意，自九十四年七月八日起至九
    十四年十月十日晚間不詳時間止，同在其前開住處內，以約
    十天將甲期基安非他命置於玻璃球吸食器內點燃後吸取其煙
    之方式，連續施用第二級毒品甲基安非他命約多次。嗣為警
    於九十四年十月十四日凌晨一時十分許，經警持搜索票在李
    可明（由臺灣新竹地方法院檢察署檢察官另案偵辦中）位於
    新竹縣竹東鎮○○路三七○巷二十五號住處執行搜索時，經
    當時在場之乙○○同意並主動交付，而查獲其置放在口紅盒
    內之海洛因一小包（淨重○點一七公克，空包裝重○點二公
    克），並採尿送驗後始查悉上情。
二、案經新竹縣警察局竹東分局報告臺灣新竹地方法院檢察檢察
    官偵查起訴，由本院合議庭裁定由受命法官獨任改依協商程
    序而為判決。
三、理  由
（一）證據：
  １、被告乙○○對上開犯罪事實於本院所為罪之自白。
  ２、被告乙○○於九十四年十月十四日遭警查獲時經採其尿液
      送驗，經以GC/MS確認結果呈嗎啡及甲基安非他命反應，
      有昭信科技顧問股份有限公司九十四年十一月一日濫用藥
      物尿液檢體檢驗報告、尿液代號與姓名對照單各一紙在卷
      可佐，並有扣案之海洛因一小包，經送驗結果淨重○點一
      七公克，空包裝重○點二公克），有法務部調查局調科壹
      字第1000028158號鑑定通知書一紙在卷可憑。
  ３、被告乙○○前於九十年間因施用第二級毒品甲基安非他命
      案件，經依本院於民國九十二年六月十二日以九十二年度
      毒聲字第四五五號裁定送觀察、勒戒後，於九十二年七月
      二十五日因無繼續施用毒品傾向出所，經臺灣新竹地方法
      院檢察署檢察官於九十二年度毒偵字第一七○號為不起訴
      處分確定等情，有臺灣新竹地方法院檢察署刑案資料查註
      紀錄表及臺灣高等法院被告前案紀錄表各一紙在卷可參。
      被告於前開觀察、勒戒期滿後五年內，再犯本案，依毒品
      危害防制條例第二十三條第二項規定，被告自應受刑事制
      裁，應依法論科。本件事證業臻明確，被告犯行至堪認定
      。
（二）按海洛因、甲基安非他命係毒品危害防制條例第二條第二
      項第一款、第二款所定之第一級毒品、第二級毒品，不得
      非法施用。是以：
  １、核被告自九十四年七月八日起至九十四年十月十三日上午
      不詳時間止，連續施用第一級毒品海洛因多次之部分，均
      係犯毒品危害防制條例第十條第一項之施用第一級毒品罪
      。另被告於九十四年七月八日起至九十四年十月十日止，
      連續施用第二級毒品甲基安非他命多次之犯行，則均係犯
      同條第二項之施用第二級毒品罪。
　２、被告持有第一級毒品海洛因及第二級毒品甲基安非他命後
      ，進而施用，其持有之低度行為應為施用之高度行為所吸
      收，不另論以持有第一級毒品罪及持有第二級毒品罪。
  ３、另被告先後多次施用第一級毒品海洛因、多次施用第二級
      毒品甲基安非他命之犯行，均分別於緊接之時間，各以相
      同之方法為之，自均各觸犯構成要件相同之罪，顯各係基
      於概括犯意為之，均應依連續犯之規定論以一罪，並分別
      依法加重其刑。
  ４、又被告所犯上開二罪，則犯意各別，行為互殊，罪名不同
      ，應分論併罰。
  ５、扣案之第一級毒品海洛因一包（淨重○點一七公克，空包
      裝重○點二公克），屬違禁物，應依毒品危害防制條例第
      十八條第一項前段規定諭知沒收銷燬。
四、本件經檢察官與被告於審判外達成協商之合意且被告已認罪
    ，其合意內容為：
（一）被告連續施用第一級毒品海洛因部分，願受科刑範圍為有
      期徒刑九月；連續施用第二級毒品甲基安非他命部分，願
      受科範圍為有期徒刑六月；定應執行刑為有期徒刑一年一
      月。
（二）經查，上開協商合意並無刑事訴訟法第四百五十五條之四
      第一項所列情形之一，檢察官聲請改依協商程序而為判決
      ，本院爰不經言詞辯論，於協商合意範圍內為協商判決，
      合予敘明。
五、應適用之法條：刑事訴訟法第四百五十五條之四第二項、第
    四百五十五條之八、第四百五十五條之十一第二項、第四百
    五十四條，毒品危害防制條例第十條第一項、第二項、第十
    八條第一項前段，刑法第十一條前段、第五十六條、第五十
    一條第五款，判決如主文所示之刑。
六、本判決除有刑事訴訟法第四百五十五條之四第一項第一、二
    、四、六、七款所定情形之一，或違反同條第二項規定者外
    ，不得上訴。
七、如不服本件判決，得自收受判決送達之日起十日內，向本院
    提出上訴書狀，上訴於第二審法院。
中    華    民    國    94   年     12    月     30    日
                        臺灣新竹地方法院刑事第五庭
                                法  官
以上正本證明與原本無異。
中    華    民    國    94   年     12    月     30    日
                                書記官
附論罪科刑法條
毒品危害防制條例第10條
施用第一級毒品者，處六月以上五年以下有期徒刑。
施用第二級毒品者，處三年以下有期徒刑。臺灣新竹地方法院
